臺灣嘉義地方法院刑事判決　　　　　　　　　　　　　　九十年度易字第六四二號
　　公　訴　人　臺灣嘉義地方法院檢察署檢察官
　　被　　　告　甲○○
右列被告因竊盜案件，經檢察官提起公訴（九十年度偵字第四三七八號），本院判決
如左：
    主  文
甲○○攜帶兇器於夜間侵入有人居住之建築物竊盜，累犯，處有期徒刑壹年，並應於
刑之執行前，令入勞動場所強制工作參年。
    事  實
一、甲○○計有下列竊盜罪之前科紀錄，顯有犯竊盜罪之習慣：
  (1)於民國（下同）七十六年間，因竊盜罪，經台灣高等法院判處有期徒刑六月，於
    七十六年十月二十五日執行完畢。
  (2)七十七年間，因竊盜罪，經板橋地方法院判處有期徒刑五月確定，於七十七年七
    月十一日執行完畢。
  (3)八十三年間，因竊盜罪，經台中地方法院判處有期徒刑九月確定，並於八十四年
    六月十九日執行完畢。
  (4)八十三年間，另因竊盜罪，經台中地方法院判處有期徒刑五月確定，並於八十四
    年六月十九日執行完畢。
  (5)八十四年間，因竊盜罪，經台中地方法院判處有期徒刑十月確定，並於八十五年
    九月五日執行完畢。
  (6)八十五年間又因竊盜罪，經本院於八十五年十月十六日，以八十五年度易字第一
    六五○號判決判處有期徒刑一年四月，並諭知應於刑之執行前令入勞動場所強制
    工作，經台灣高等法院台南分院駁回上訴確定，於九十年五月九日執行完畢。
二、甲○○猶不知悔悟，於九十年五月九日執行完畢後，又意圖為自己不法之所有，
    於九十年七月三日凌晨二時五十分許，持客觀上具有殺傷力之螺絲起子及自備之
    鑰匙，侵入坐落嘉義市○○街一０九號現有人居住之建築物即「蓁秦髮廊」，趁
    該髮廊已打烊，負責人乙○○及其他店員皆不在之際，竊取乙○○所有置於該髮
    廊櫃台抽屜內之硬幣共新台幣（下同）一千六百九十元，得手後欲再搜尋其他財
    物之際，為警據報當場查獲，並扣得供作案用之鑰匙、螺絲起子各乙支（非被告
    所有）。
三、案經嘉義市警察局第二分局報請臺灣嘉義地方法院檢察署檢察官偵查起訴。
    理  由
一、右揭事實，業據被告甲○○於警訊、偵查及本院審理中坦承不諱，核與被害人即
    上開髮廊負責人乙○○指述情節相符，有警訊筆錄附卷可稽，並有贓物認領保管
    單、被害報告單附卷可資佐證。本案事證明確，被告犯行洵堪認定。
二、核被告甲○○攜帶兇器於夜間侵入有人居住之建築物行竊財物，其所為係犯刑法
    第三百二十一條第一項第一款及第三款之加重竊盜罪；雖同時該當二個加重條件
    ，仍只論以一加重竊盜罪。公訴意旨雖漏論上開法條第一款「於夜間侵入有人居
    住之建築物」之加重事由，惟基本犯罪事實同一，適用之法條亦相同，本院自得
    一併審判。被告有多次竊盜犯行，最後一次於八十九年一月十日，經本院判處有
    期徒刑一年四月確定，甫於九十年五月九日執行完畢，猶不知悛悔警惕，復因缺
    錢花用而意圖為自己不法之所有，於九十年七月三日凌晨二時五十分許，為本件
    犯罪行為，此有臺灣地方法院檢察署刑案資料查註紀錄表、臺灣高等法院被告全
    國前案紀錄表各一份在卷可按，其受有期徒刑之執行完畢，五年以內再犯本件有
    期徒刑以上之罪，為累犯，應依刑法第四十七條規定加重其刑。爰審酌被告身強
    體壯，卻好逸惡勞，已有事實欄一所載多次竊盜前科紀錄，仍不知悔改，不思努
    力工作，出獄後又為竊盜犯行，法紀觀念淡薄、影響社會治安及危害被害人安全
    匪淺，本院斟酌被告竊盜所得財物價值不高、且犯罪後坦承犯行、態度良好等一
    切情狀，量處如主文所示之刑。另審酌被告年輕力壯，四肢健全，未能善加利用
    ，心存僥倖之心，不思自食其力；分別於七十六年間，因竊盜罪，經台灣高等法
    院判處有期徒刑六月；於七十七年間，因竊盜罪，經板橋地方法院判處有期徒刑
    五月確定；於八十三年間，因竊盜罪，經台中地方法院判處有期徒刑九月確定；
    於八十三年間，另因竊盜罪，經台中地方法院判處有期徒刑五月確定；於八十四
    年間，因竊盜罪，經台中地方法院判處有期徒刑十月確定；於八十五年間又因竊
    盜罪，經本院於八十五年十月十六日，以八十五年度易字第一六五○號判決判處
    有期徒刑一年四月，並諭知應於刑之執行前令入勞動場所強制工作；以上所犯各
    罪均已執行完畢，此有前開臺灣高等法院被告全國前案紀錄表、臺灣嘉義地方法
    院檢察署刑案資料查註紀錄表各一份在卷可參，被告甫出獄未滿二月，又為竊盜
    行為，顯有犯竊盜罪之習慣，至為灼然，核其犯行屢經刑之執行，惟未獲改正，
    刑罰反應性既屬薄弱，單純之刑罰制裁已難達成矯治之目的，非施以保安處分無
    以為功，爰依竊盜犯贓物犯保安處分條例第三條第一項第一款、第四條規定，諭
    令其於刑之執行前另入勞動場所強制工作，期間為三年，併兼收社會保安之效。
    末查，扣案之鑰匙、螺絲起子等物，雖係犯本罪所用之物，惟並非被告所有，業
    據被告供述甚明，錄製在卷，尚不得諭知沒收，附此敘明。
據上論斷，應依刑事訴訟法第二百九十九條第一項前段，刑法第三百二十一條第一項
第一款、第三款、第四十七條，竊盜犯贓物犯保安處分條例第三條第一項第一款、第
四條、第五條第一項前段，判決如主文。
本案經檢察官陳昭廷到庭執行職務。
中     華     民      國      九 十 一    年         五    月    二     日
                                臺灣嘉義地方法院刑事第一庭
                                        法  官  李  麗  萍
右正本證明與原本無異。
如不服本判決，應於判決送達後十日內向本院提出上訴狀( 應附繕本 )。
中     華     民      國      九 十 一    年         五    月    二     日
                                        書記官  侯  麗  茹
附錄
刑法第三百二十一條
犯竊盜罪而有左列情形之一者，處六月以上五年以下有期徒刑：
一  於夜間侵入住宅或有人居住之建築物、船艦，或隱匿其內而犯之者。
二  毀越門扇、牆垣或其他安全設備而犯之者。
三  攜帶兇器而犯之者。
四  結夥三人以上而犯之者。
五  乘火災、水災或其他災害之際而犯之者。
六  在車站或埠頭而犯之者。
前項之未遂罰之。
